【裁判字號】    99,易,576
【裁判日期】    991103
【裁判案由】    背信
【裁判全文】
臺灣高雄地方法院刑事判決               99年度易字第576號
公  訴  人  臺灣高雄地方法院檢察署檢察官
被      告  丙○○
選任辯護人  陳建誌律師
            王叡齡律師
上列被告因背信案件，經檢察官提起公訴（98年度偵字第17407號）
，本院判決如下：
    主  文
丙○○犯背信罪，共貳罪，各處有期徒刑貳月、月，如易科罰
金，均以新臺幣壹仟元折算壹日。應執行有期徒刑肆月，如易科
罰金，以新臺幣壹仟元折算壹日。
    事  實
一、丙○○自民國94年7 月起至96年11月止，受僱於地球綜合工
    業股份有限公司（址設臺北市○○○路○ 段61號7 樓，下稱
    地球公司），擔任地球公司高雄地區營業代表，負責為地球
    公司招攬訂單及向客戶收取貨款，為受地球公司委託處理事
    務之人，竟為下列背信犯行：
  (一)丙○○因執行業務之故，與地球公司供應商虹壹實業股份有
    限公司（下稱虹壹公司）負責人甲○○往來相識；緣地球公
    司客戶馬桶國際洋行有限公司（下稱馬桶公司）之採購人員
    乙○○於94年5 月間與丙○○接洽，欲向地球公司訂購紅色
    背心袋商品，丙○○依其職務，本應將馬桶公司該筆訂單回
    報地球公司，惟丙○○因知虹壹公司可出售相同產品，為謀
    取自己之利潤，竟意圖為自己不法之利益及損害本人即地球
    公司之利益，基於背信犯意，私自將馬桶公司之訂單轉予虹
    壹公司接收出貨，以此違背任務之方式，由虹壹公司分別於
    96年5 月10日、16日出貨予馬桶公司，丙○○並向不知情之
    會計人員丁○○謊稱：地球公司已改名為虹壹公司云云，請
    求將支付貨款之支票受款人變更為虹壹公司，馬桶公司因而
    依丙○○之指示，簽發受款人為虹壹公司、票面金額23,766
    元之支票乙紙，交由丙○○簽收後轉交予虹壹公司以支付貨
    款，地球公司因而喪失馬桶公司之訂單，致生損害於地球公
    司之利益，丙○○則藉此謀取數百元之傭金利潤，嗣馬桶公
    司向地球公司確認帳務事宜時，地球公司方查覺此事；
  (二)又丙○○於離職前，因故對地球公司有所不滿，適逢地球公
    司之客戶油機工業股份有限公司（下稱油機公司）採購人員
    己○○於96年11月間向丙○○洽購地球公司之商品，竟另意
    圖損害地球公司之利益，基於背信犯意，於96年11月19日前
    之某日，私自向己○○提供相同產品之虹壹公司較低報價，
    以此違反任務之方式，致使油機公司捨棄原本向地球公司採
    購之方案，於96年11月19日轉向虹壹公司採購吸音綿54件，
    採購金額共計54,000元，地球公司因而喪失油機公司之訂單
    ，致生損害於地球公司之利益。
二、案經地球公司訴請臺灣高雄地方法院檢察署檢察官偵查起訴
    。
    理  由
壹、證據能力部分
    按被告以外之人於審判外之言詞或書面陳述，除法律有規定
    者外，不得作為證據，刑事訴訟法第159 條第1 項定有明文
    ；又被告以外之人於審判外之陳述，雖不符合同法第159 條
    之1 至第159 條之4 之規定，但經當事人於審判程序同意作
    為證據，法院審酌該言詞陳述或書面陳述作成時之情況，認
    為適當者，亦得為證據。當事人、代理人或辯護人於法院調
    查證據時，知有第159 條第1 項不得為證據之情形，而未於
    言詞辯論終結前聲明異議者，視為有前項之同意，刑事訴訟
    法第159 條之5 亦著有明文。查本判決下列所引用之各該被
    告以外之人於審判外之陳述，核屬傳聞證據部分，因均經當
    事人於法院審判期日中同意有證據能力，而不予爭執（見本
    院易卷72頁），且迄至言詞辯論終結前亦未再聲明異議，本
    院審酌此等證據資料製作時之情況，尚無違法不當及證明力
    明顯過低之瑕疵，亦認為以之作為證據應屬適當，故揆諸前
    開規定，應認前揭證據資料均例外有證據能力。
貳、實體部分
一、上揭事實，業據被告丙○○於本院審理時坦承不諱（見本院
    易卷72、88、89頁），核與證人即地球公司南區處長吳振廷
    、內銷部營業經理戊○○、馬桶公司處長林國維、採購乙○
    ○、會計丁○○、油機公司採購課長己○○、虹壹公司負責
    人甲○○於偵、審中之證述相符，並有被告所簽立之地球公
    司工作契約書及任職同意書、立承諾悔過書、被告負責之營
    業區域95年7 月至96年12月每月之交易營業額表、馬桶公司
    簽立之96年5 月10日及16日收據影本、7 月1 日支出證明單
    及簽發之支票、虹壹公司96年6 月1 日發票、油機公司96年
    11 月19 日採購單、被告違反交易之客戶、供應商等一覽表
    等件影本附卷可佐，足證被告之任意性自白核與事實相符，
    其犯行堪以認定，應依法論科。
二、核被告所為，係犯刑法第342 條第1 項之背信罪共2 罪，被
    告所犯上開2 罪之間，犯意各別，行為互殊，應予分論併罰
    。爰審酌被告身為地球公司之營業代表，本應恪盡職責並遵
    守其與地球公司之約定，不得損及地球公司之權益，竟為賺
    取報酬，仍利用從事業務之機會，私自轉讓訂單予虹壹公司
    以及提供較低報價予油機公司，致使地球公司減少訂單，受
    有損害，所為實不足取；惟念及被告於犯後尚知悔悟，終能
    坦承犯行，依其自陳家境不佳，且其前未曾受有期徒刑以上
    刑之宣告，素行尚佳，此有臺灣高等法院被告前案紀錄表1
    份附卷可稽，並考量其犯罪之動機、目的、被告智識、尚未
    與地球公司就民事賠償部分達成和解等一切情狀，量處如主
    文所示之刑，並定應執行刑及諭知易科罰金之折算標準，以
    資懲儆。
據上論斷，依刑事訴訟法第299 條第1 項前段，刑法第342 條第
1 項、第41條第1 項前段、第51條第5 款，刑法施行法第1 條之
1 ，判決如主文。
本案經檢察官張雅婷到庭執行職務。
中    華    民    國    99    年    11    月     3    日
                  刑事第十八庭  審判長法  官  黃宗揚
                                      法  官  陳芸珮
                                      法  官  高瑞聰
以上正本證明與原本無異。
如不服本判決應於收受送達後10日內向本院提出上訴書狀，並應
敘述具體理由；如未敘述上訴理由者，應於上訴期間屆滿後20日
內向本院補提理由書（均須按他造當事人之人數附繕本）「切勿
逕送上級法院」。
中    華    民    國    99    年    11    月     3    日
                                      書記官  林修弘
附錄本判決論罪之法條
刑法第342 條第1 項：
為他人處理事務，意圖為自己或第三人不法之利益，或損害本人
之利益，而為違背其任務之行為，致生損害於本人之財產或其他
利益者，處五年以下有期徒刑、拘役或科或併科一千元以下罰金
。

司法院資訊處製作；財團法人民間司法改革基金會備份。
